【裁判字號】    89,訴,2138
【裁判日期】    891219
【裁判案由】    搶奪等
【裁判全文】
臺灣板橋地方法院刑事判決                        八十九年度訴字第二一三八號
    公  訴  人  臺灣板橋地方法院檢察署檢察官
    被      告  甲○○
右列被告因搶奪等案件，經檢察官提起公訴（八十九年度偵字第一九一二０號），本
院判決如左：
    主  文
甲○○竊盜，累犯，處罰金參佰元，如易服勞役，以參佰元折算壹日。又意圖為自己
不法之所有，而搶奪他人之動產，累犯，處有期徒刑伍月。
    事  實
一、甲○○曾於民國（下同）八十四年間因強盜案，經台灣高等法院判處有期徒刑三
    年確定，甫於八十七年六月二十二日縮刑期滿執行完畢。猶不知悔改，竟意圖為
    自己不法之所有，基於竊盜犯意，於八十九年十月八日上午十一時許，在臺北縣
    中和市○○街二巷二十五弄十一號山坡地，竊取丙○○○所種植之木瓜二十顆（
    價值約新臺幣（下同）五百元），得手後逃逸。復於同日上午十一時三十分許，
    在臺北縣中和市○○街二巷二三弄二號前，見乙○○騎機車手提豆花乙杯（價值
    二十五元），竟另行起意，意圖為自己不法之所有，基於搶奪之犯意，攔下乙○○所騎機車並趁乙○○不及防備之際，搶奪前開豆花一杯得手。嗣經乙○○呼救
    ，為附近民眾制止並經巡邏員警當場查獲。
二、案經臺北縣警察局中和分局報請台灣板橋地方法院檢察署檢察官偵查起訴。
    理  由
一、訊據被告甲○○固坦承於右揭時間、地點，摘取被害人丙○○○所有之木瓜二十
    顆，及攔下被害人乙○○所騎機車等情，惟矢口否認有何竊盜及搶奪犯行，辯稱
    ：伊以為山坡地上所種植之木瓜係無主物，不知係被害人丙○○○所種植的；另
    伊因爬山下來口渴，故攔下伊不認識之乙○○所騎機車，跟乙○○要豆花喝，乙○○從袋子內拿出豆花一杯要給伊，伊尚未接過手來，後面就上來四、五個人圍
    毆伊云云。惟查：
（一）被告右揭竊盜犯罪事實，業據被害人丙○○○於警訊時指訴在卷（見偵卷第六
      頁正面及反面），並有被害人丙○○○立據領回之贓物認領單據一紙附卷足稽
      ，且被告亦坦承前開木瓜二十顆並非其所栽種，其自木瓜樹上將木瓜摘下，裝
      入紙箱內，用腳踏車載運走之情（見偵卷第四頁反面、第十六頁正面及反面）
      ，其雖辯稱不知木瓜係他人所有之物，以為係無人所有云云。然查，被害人丙○○○住處係在臺北縣中和市○○街二巷二十五弄十一號，木瓜樹即摘種在被
      害人住處之前，業據被害人丙○○○於警訊時陳明，且台北縣人口稠密，土地
      寸土寸金，衡情豈有不知他人住處前山坡地所栽種之物係他人所有之理，被告
      所辯，顯非事後卸責之詞，無足採信。其竊盜犯行，堪予認定。
（二）被告右揭搶奪犯罪事實，業據被害人乙○○於警訊時指訴歷歷，其指稱：「我
      是在八十九年十月八日上午十一時三十分許，在中和市○○街二巷二十三弄二
      號前，被甲○○所搶【當場指認無訛】，搶了一杯豆花，我當時是騎著ＲＺＤ
      ─六０二號輕機車要返回住家，當我騎到中和市○○街二巷二十三弄二號前的
      時候，就被甲○○攔下來後，他就搶走我手上的一杯豆花，於是我就大喊搶東
      西，鄰居們就出來制止他，豆花價值二十五元，我沒有受傷，我並不認識甲○○【當場指認無訛】，跟他沒有仇恨，．．．經我喊叫後他將豆花灑落地面，
      無法取回」等語綦詳，此有被害人乙○○警訊筆錄附卷可按，並有現場照片二
      張存卷足考，被告辯稱是被害人乙○○自己拿豆花給伊云云，要無可信。本件
      事證已明，被告搶奪犯行亦堪認定，應予依法論科。
二、核被告甲○○所為，係犯刑法第三百二十條第一項普通竊盜罪及同法第三百二十
    五條第一項普通搶奪罪。查被告曾有如事實欄所示犯罪執行情形，有台灣高等法
    院檢察署刑案紀錄簡覆附表一份足憑，其於有期徒刑執行完畢後五年內再犯本件
    有期徒刑以上之竊盜及搶奪罪，應依累犯之例，加重其刑。查被告搶奪乙○○所
    有之豆花一杯，價值亦僅二十五元，犯罪所得甚少，對被害人所生財產法益危害
    非多，所犯情節尚屬輕微，如逕處以法定最低刑，猶嫌過重，本院認被告之搶奪
    犯行部分，犯罪情狀不無可憫恕之處，爰依刑法第五十九條規定，就該部分酌減
    其刑，並先加後減之。被告所犯上開二罪，犯意各別，行為互殊，所犯構成要件
    不同，應予分論併罰。爰審酌被告素行、品行、犯罪動機、目的、手段、所生危
    害、犯後態度等一切情狀，量處如主文所示之刑，並就罰金刑部分諭知易服勞役
    之折算標準。
據上論斷，應依刑事訴訟法第二百九十九條第一項前段，刑法第三百二十條第一項’
第三百二十五條第一項、第四十七條、第五十九條、第四十二條第二項，罰金罰鍰提
高標準條例第一條前段、第二條，判決如主文。
本案經檢察官蔡顯鑫到庭執行職務
中      華      民      國    八十九    年     十二     月     十九     日
                                      臺灣板橋地方法院刑事第五庭
                                          法  官  陳  翠  琪
右正本證明與原本無異。
如不服本判決，應於判決送達後十日內，向本院提出上訴狀。
              書記官  曹  秋  冬
中      華      民      國    八十九    年     十二     月    二十二    日
附錄本案論罪科刑法條全文
中華民國刑法第三百二十條
 (普通竊盜罪、竊佔罪)
意圖為自己或第三人不法之所有，而竊取他人之動產者，為竊盜罪，處五年以下有期
徒刑、拘役或五百元以下罰金。
意圖為自己或第三人不法之利益，而竊佔他人之不動產者，依前項之規定處斷。
前二項之未遂犯罰之。
中華民國刑法第三百二十五條
 (普通搶奪罪)
意圖為自己或第三人不法之所有，而搶奪他人之動產者，處六月以上五年以下有期徒
刑。
因而致人於死者，處無期徒刑或七年以上有期徒刑，致重傷者，處三年以上十年以下
有期徒刑。
第一項之未遂犯罰之。


司法院資訊處製作；財團法人民間司法改革基金會備份。
